臺灣基隆地方法院民事判決　　　　　　　　　　　　　　　　　九十年保險字第四號
　　原　　　告　第一產物保險股份有限公司
　　法定代理人　乙○○
　　訴訟代理人　甲○○
　　　　　　　　丙○○
　　被　　　告　丁○○
　　訴訟代理人　戊○○
右當事人間，請求損害賠償事件，本判決如左：
    主      文
被告應給付原告新台幣伍拾參萬零壹拾參元，及自民國九十年八月三十一日起至清償
日止按年息百分之五計算之利息。
訴訟費用由被告負擔。
本判決於原告以新台幣壹拾捌萬元供擔保後，得為假執行。
    事      實
甲、原告方面：
  一、聲明：除假執行擔保金額外，餘如主文所示。
  二、陳述：
      （一）訴外人李淑玲於民國八十八年五月十日，以其所有車號ＩＦ－五五三七
            號自用小客車，向原告投保一年期強制汽車責任保險。八十八年七月六
            日，被告丁○○駕駛該車，在基隆市○○路三一八號前，因酒醉駕車而
            撞及由黃怡平所騎乘之車號ＱΖＵ－八四六號重型機車，使機車乘客高
            憶萍受重傷，並經基隆市警察局第四分局安定派出所處理在案。
      （二）被告當時係酒醉駕車，原告業已依強制汽車責任保險契約，賠付受害人
            高憶萍新台幣（下同）五十三萬零十三元，而取得代位求償權。爰依強
            制汽車責任保險法第二十七條規定，在給付金額範圍內，向被告求償。
  三、證據：提出國立台灣大學醫學院附設醫院（下稱台大醫院）診斷書一份、財團
      法人長庚紀念醫院（下稱長庚醫院）診斷證明書二份、醫療費用收據、計程車
      費收據、強制汽車保險計算書、領款收據等為證。
乙、被告方面：
  一、聲明：駁回原告之訴。
  二、陳述：騎乘機車之騎士黃怡平本身有酒醉，依規定不能申請保險理賠，而且高
      憶萍受傷應該向自己投保之單位申請，不能向原告請求。黃怡平騎乘之機車本
      身沒有辦理強制責任保險，當初高憶萍向原告申請理賠，被告並不知情。
丙、本院依職權調閱本院刑事庭八十九年度交易字第五八號公共危險、台灣高等法院
    八十九年度交上易字第四五一號過失傷害等刑事案卷。
    理      由
一、原告起訴主張被告於八十八年七月六日，駕駛李淑玲所有向原告投保一年期強制
    汽車責任保險之車號ＩＦ－五五三七號自用小客車，在基隆市○○路三一八號前
    ，因酒醉駕車而撞及由黃怡平所騎乘之車號ＱΖＵ－八四六號重型機車，使機車
    乘客高憶萍受重傷。被告當時係酒醉駕車，原告業已依強制汽車責任保險契約，
    賠付受害人高憶萍五十三萬零十三元，而取得代位求償權，爰依強制汽車責任保
    險法第二十七條規定，在給付金額範圍內，向被告求償等語。被告則以高憶萍搭
    乘之機車騎士黃怡平本身有酒醉，依規定不能申請保險理賠，且高憶萍受傷應該
    向自己投保之單位申請，不能向原告請求。黃怡平騎乘之機車本身沒有辦理強制
    責任保險，當初高憶萍向原告申請理賠，被告並不知情等語，資為抗辯。
二、查被告於八十八年七月六日凌晨零時許，酒後口中吐氣所含酒精濃度達每公升○
    ．三五毫克之狀態下，駕駛車號ＩＦ－五五三七號自用小客車，沿基隆市○○路
    由南往北方向行駛，途經基隆市○○路三一八號前，本應注意汽車行駛時，駕駛
    人應注意兩車併行之間隔，隨時採取必要之安全措施；又汽車交會時，會車相互
    之間隔不得少於半公尺，且依當時之客觀情形，並無不能注意之情事。被告竟疏
    未注意與對向車道之來車保持安全之交會距離，而沿該路段緊貼道路中央分向限
    制線約二十公分處之位置行駛。適黃怡平於酒後口中吐氣所含酒精濃度已達每公
    升○．五五毫克之狀態下，騎乘後載友人高憶萍之ＱΖＵ－八四六號重型機車，
    沿該路段由北往南方向行駛，亦疏未注意而跨越該路段之分向限制線，駛入被告
    所行駛之車道內。被告因駕車過於靠近分向限制線而閃避不及，兩車因而相撞，
    被害人高憶萍並因而倒地致受有左股骨骨折、左脛骨腓骨開放性骨折合併血管斷
    裂、左小腿傷口發炎、皮膚缺損、顏面裂傷之傷害。被告因而經台灣高等法院於
    九十一年一月二十三日，以八十九年度交上易字第四五一號判決，就其過失傷害
    部分判處有期徒刑三月，得易科罰金確定等情，業經本院依職權調閱本院八十九
    年度交易字第五八號、台灣高等法院八十九年度交上易字第四五一號被告被訴過
    失傷害刑事案卷查明屬實，且為被告所不爭執。又原告主張其已依強制汽車責任
    保險法之規定，給付訴外人即本件交通事故被害人高憶萍保險金五十三萬零十三
    元，亦據其提出強制汽車保險計算書、領款收據等為證，被告對此亦不否認，原
    告之主張自堪信為真實。
三、按加害人因酒醉或吸食毒品、迷幻藥而駕車，因而發生交通事故時，保險人仍應
    依本法規定給付保險金，但得在給付金額範圍內，向加害人求償；又肇事汽車全
    部或部分為被保險汽車者，受害人或受益人得在本法規定之保險金額範圍內，請
    求各被保險汽車之保險人連帶給付保險金，強制汽車責任保險法第二十七條第一
    款、第三十四條第一項第一款分別定有明文。本件原告既已依前開法條規定，給
    付受害人保險金五十三萬零十三元，已如前述，是原告主張依前揭規定對被告求
    償，自屬有理由，應予准許。而受害人依法對於各被保險汽車之保險人，既得請
    求連帶給付保險金，則其向原告請求給付保險金，即無不合，至肇事汽車中有無
    非被保險汽車，乃保險人間應否負比例分擔責任問題。原告對於受害人給付保險
    金之請求，既經審查屬實，即應依法給付，被告是否知情，與原告行使代位求償
    權並無影響。被告抗辯稱受害人應向黃怡平之機車保險人求償，不能向原告求償
    ，黃怡平亦為酒醉駕車，依法不得請求保險人賠償，且原告給付保險金予受害人
    高憶萍，伊不知情云云，洵非可採。
四、綜據上述，原告主張依據強制汽車責任保險法第二十七條規定，請求被告給付五
    十三萬零十三元，及自起訴狀繕本送達翌日即自九十年八月三十一日起至清償日
    止，按年息百分之五計算之利息為有理由，應予准許。另原告陳明願供擔保，聲
    請宣告假執行，經核並無不合，爰酌定相當擔保金額准許之。
據上論結，本件原告之訴為有理由，依民事訴訟法第七十八條、第三百九十條第二項
，判決如主文。
中　　　華　　　民　　　國　　九十一　　　年　　  四 　　 月　　三 　　 日
~B臺灣基隆地方法院民事庭
~B　　法　　　官　陳培仁
右為正本係照原本作成。
對於本判決如有不服，須於判決送達後二十日內，向本院提出上訴書狀，上訴於臺灣
高等法院，並按他造當事人之人數附具繕本。
中　　　華　　　民　　　國　　九十一　　　年　　　四 　　 月　　八 　　 日
~B　　法院書記官　陳錦進
